【裁判字號】    88,易,5158
【裁判日期】    890426
【裁判案由】    竊佔
【裁判全文】
臺灣高雄地方法院刑事判決                        八十八年度易字第五一五八號
    公  訴  人  臺灣高雄地方法院檢察署檢察官
    被      告  戊○○
    被      告  己○○
    被      告  甲○○
    被      告  丁○○
右列被告因竊佔案件，經檢察官提起公訴（民國八十八年度偵字第九三三五號），本
院判決如左：
    主  文
戊○○、己○○、甲○○及丁○○意圖為自己不法之利益，而竊佔他人之不動產，戊○○、己○○、甲○○各處拘役伍拾玖日，丁○○處拘役伍拾日。
    事  實
一、戊○○、己○○、甲○○及丁○○均係乙○○○股份有限公司（以下簡稱台電公
    司）之退休員工，分別借住如附表所示之台電公司宿舍，因拒不搬遷，經台電公
    司訴請遷讓房屋，經獲勝訴判決確定在案，並持該確定判決，聲請台灣高雄地方
    法院強制執行，經該院於八十七年四月十六日，由台電公司代理人丙○○律師引
    導至戊○○、己○○及甲○○所居住之上開房屋，由法院執行人員對渠等三人逕
    告以執行名義及執行要旨，再會同鎖匠、管區警員搬遷，戊○○等三人亦自動搬
    遷，現場遺留物品，渠等則同意視同廢棄物，交由台電公司處理，而當場解除戊○○、己○○及甲○○之占有，並換鎖點交房屋予台電公司；另於八十八年一月
    十四日，亦經由台電公司聲請台灣高雄地方法院強制執行，由丙○○律師引導法
    院執行人員至丁○○所居住之上開房屋，會同管區警員及鎖匠，因丁○○未搬遷
    ，法院令台電公司指派員工將林某屋內器物搬出屋外，堆放屋前巷道空地，屋內
    之剩餘器物，丁○○陳稱均為廢棄物，同意交由台電公司處理，法院遂諭知鎖匠
  更換新鎖，當場解除丁○○之占有，將房屋點交予台電公司執管。詎戊○○等四
    人，竟意圖為自己不法之利益，於是日解除占有後，乘台電公司不知之際，再行
    搬入居住，而竊佔如附表所示之台電公司員工宿舍，迄今仍拒不搬遷。
二、案經台電公司訴由臺灣高雄地方法院檢察署檢察官偵查起訴。
    理  由
一、訊據被告戊○○、己○○、甲○○及丁○○固不諱言分別居住使用如附表所示台
    電公司宿舍等情，惟除被告丁○○供承於法院派員執行，將其屋內部分物品搬出
    ，餘經其同意視同廢棄物處理後，又再自行搬入使用外，餘均矢口否認有何竊佔
    犯行，辯稱：法院派員執行時，執行人員當場告知僅刑式上換鎖，並在執行筆錄
    上簽名即可，並未令伊等搬遷，此事並為台電公司之代理人丙○○律師所同意，
    故當天法院並未解除伊等之占有，伊等即無竊佔之可言云云。惟查：被告等四人
    於告訴人持民事勝訴確定判決，聲請本院於上開時地派員執行，當場由本院指示
    告訴人派員搬遷或由被告主動搬遷，部分屋內物品，則經被告等同意，視同廢棄
    物處理，並由鎖匠更換新鎖，將房屋點交予台電公司等情，業據告訴代理人丙○○指述在卷，並經本院調閱本院八十六年度執字第二八八五０號、八十七年度執
    字第二八三六一號民事執行卷核閱無訛，復有現場照片六張（被告丁○○部分）
    附卷可稽。被告戊○○、己○○及甲○○雖辯稱當天並未解除占有，執行點交云
    云，並聲請傳訊證人郭清泉，惟查法院之執行筆錄，屬公文書，具有相當之公信
    力，被告戊○○等三人既於執行筆錄上親自簽名，自不容於事後再為與執行筆錄
    記載內容不同之抗辯；至於證人郭清泉部分，則因其本身亦遭告訴人提起告訴，
    並由台灣高雄地法院檢察署檢察官提起公訴，經本院判處罪刑，現由台灣高等法
    院高雄分院審理中，此有本院八十八年度易字第二六七九號判決書一紙在卷可稽
    ，並為被告所不否認，準此，證人郭清泉與被告等利害與共，則其證言自必袒護
    被告，而有所偏頗，故無傳訊之必要。綜上，上開房屋既經法院解除占有，執行
    點交完畢，則被告事後再行搬入居住使用，顯然有竊佔之意圖，彰彰明甚。被告
    戊○○等三人上開所辯，顯係飾卸之詞，不足採信，本件事證明確，被告四人之
    犯行洵堪認定。
二、核被告所為，係犯刑法第三百二十條第二項之竊佔罪。審酌被告四人無視公權力
    之存在，於法院解除占有，執行點交後，猶搬入居住，圖謀不法之利益，且迄今
    仍不搬遷，交還房屋予告訴人，本不宜寬貸，惟念被告均屬退休公務人員，積蓄
    不多，且已無力再事工作，賺取收入，強其另覓他屋搬遷，確有事實上之困難，
    及被告丁○○事後均坦承犯行，尚有悔意等一切情狀，分別量處如主文所示之刑
    。
據上論斷，應依刑事訴訟法第二百九十九條第一項前段，刑法第三百二十條第二項、
第一項，罰金罰鍰提高標準條例第一條前段，判決如主文。
本案經檢察官姜麗儒到庭執行職務。
中      華      民      國      八十九      年    四    月    二十六    日
                                臺灣高雄地方法院刑事第七庭
                                    法  官    李  璧  君
右正本證明與原本無異。
如不服本判決，應於判決送達後十日內，向本院提出上訴狀。
                                    書記官    李  忠  霖
中      華      民      國      八十九      年    四    月    二十七    日
附錄本判決論罪之法條：
刑法第三百二十條第一項：
意圖為自己不法之所有或第三人不法之所有，而竊取他人之動產者，為竊盜罪，
處五年以下有期徒刑、拘役或五百元以下罰金。
刑法第三百二十條第二項：
意圖為自己或第三人不法之利益，而竊佔他人之不動產者，依前項之規定處斷。
附表：
┌─────┬───────────────────────┐
│  使用人  │  門牌號碼                                    │
├─────┼───────────────────────┤
│  戊○○  │  高雄縣鳳山市○○路○段二六二巷五弄八之一號  │
├─────┼───────────────────────┤
│  己○○  │  高雄市○○區○○街一巷四號                  │
├─────┼───────────────────────┤
│  甲○○  │  高雄市○○區○○街十二巷三之二號            │
├─────┼───────────────────────┤
│  丁○○  │  高雄市○○區○○街五巷一之一號              │
└─────┴───────────────────────┘


司法院資訊處製作；財團法人民間司法改革基金會備份。
